臺灣雲林地方法院刑事裁定
111年度聲字第602號
聲  請  人  臺灣雲林地方檢察署檢察官
受  刑  人  林昱海


上列聲請人因受刑人數罪併罰有二裁判以上，聲請定其應執行之
刑(111年度執字第1694號)，本院裁定如下：
    主  文
林昱海犯如附表所示之罪刑，應執行拘役壹佰貳拾日，如易科罰
金，以新臺幣壹仟元折算壹日。
    理  由
一、聲請意旨略以：受刑人林昱海因竊盜等案件，先後經判決確
    定(如附表)，符合數罪併罰之要件，應依刑法第53條及第51
    條第6款之規定，聲請定其應執行之刑，爰依刑事訴訟法第4
    77條第1項規定，聲請裁定等語。
二、按裁判確定前犯數罪者，併合處罰之；數罪併罰，有2裁判
    以上者，依刑法第51條規定，定其應執行之刑；數罪併罰，
    分別宣告多數拘役者，比照宣告多數有期徒刑之規定，於各
    刑中之最長期以上，各刑合併之刑期以下，定其刑期，但不
    得逾120日，刑法第50條第1項前段、第53條、第51條第6款
    分別定有明文。另刑事訴訟法第370條第2項、第3項，已針
    對第二審上訴案件之定應執行刑，明定有不利益變更禁止原
    則之適用；而分屬不同案件之數罪併罰有應更定執行刑之情
    形，倘數罪之刑，曾經定應執行刑，再與其他裁判宣告之刑
    定應執行刑時，在法理上亦同受此原則之拘束。亦即，另定
    之執行刑，其裁量所定之刑期，不得較重於前定之執行刑加
    計後裁判宣告之刑或所定執行刑之總和（最高法院110年度
    台抗字第2051號裁定意旨參照）。又按依刑法第48條應更定
    其刑者，或依刑法第53條及第54條應依刑法第51條第5款至
    第7款之規定，定其應執行之刑者，由該案犯罪事實最後判
    決之法院之檢察官，聲請該法院裁定之，刑事訴訟法第477
    條第1項亦有明文。
三、經查，受刑人所犯如附表所示之罪，經判處如附表所示之刑
    ，附表編號1至4及附表編號5至7所示之罪，並分別經原判決
    定應執行刑，並均確定在案，有如附表所示之判決及臺灣高
    等法院被告前案紀錄表各1份在卷可憑。茲聲請人以本院為
    該7案犯罪事實最後判決之法院，聲請就上開7罪定其應執行
    之刑，本院審認核屬正當，應予准許。又受刑人所犯如附表
    編號1至4及附表編號5至7所示之罪，曾分別經原確定判決定
    應執行拘役65日、70日確定，依前揭說明，本院就附表編號
    1至7之案件再為定應執行刑之裁判時，除遵守外部界限外，
    並應在前開裁判所定應執行刑之總和範圍內定應執行刑。另
    本院已發函通知受刑人就本件定應執行刑陳述意見，該通知
    已於民國111年9月26日寄存送達受刑人之住所，此有本院11
    1年8月23日雲院宜刑樂決111聲602字第1110012613號函(稿)
    、送達證書附卷可查，惟受刑人迄今並未回覆，則本院實已
    給予其表示意見之機會。審酌受刑人所犯附表編號1至6之罪
    屬罪質相同、附表編號7之罪則罪質有異，暨各罪行為時間
    間隔，受刑人犯罪行為之不法與罪責程度、附表各罪所反應
    受刑人之人格特性與傾向、對受刑人施以矯正之必要性等裁
    量內部性界限，再參以刑法第51條第6款所定之限制（不得
    逾拘役120日）已低於上開執行刑之總和，爰合併定其應執
    行刑如主文所示，並諭知易科罰金之折算標準。至附表編號
    1至4罪刑雖已執行完畢，仍應與附表編號5至7罪刑定應執行
    刑，僅已執行部分，不能重複執行，應由檢察官於指揮執行
    時扣除之（最高法院81年度台抗字第464號、86年度台抗字
    第472號裁定意旨參照），附此敘明。
四、依刑事訴訟法第477條第1項，刑法第50條第1項前段、第53
    條、第51條第6款、第41條第1項前段，裁定如主文。
中　　華　　民　　國　 111　　年　　  10　 月　  21   日
           　　   刑事第八庭   法  官  黃郁姈
以上正本證明與原本無異。
如不服本裁定，應於裁定送達後5日內向本院提出抗告狀（須附
繕本）。
                               書記官   林芳宜 
中　　華　　民　　國　　111 　年　　10　　月　　24　　日
附表：受刑人林昱海定應執行刑案件一覽表
編         號             1                     2                     3          罪         名  竊盜罪 竊盜罪 竊盜罪 宣告刑  拘役10日 拘役10日 拘役10日 犯罪日期  110年8月12日 110年8月16日 110年8月18日 偵查機關 年度案號  臺灣雲林地方檢察署110年度偵字第5783、6364、6726、7075號 臺灣雲林地方檢察署110年度偵字第5783、6364、6726、7075號 臺灣雲林地方檢察署110年度偵字第5783、6364、6726、7075號 最 後 事 實 審 法    院 臺灣雲林地方法院 臺灣雲林地方法院 臺灣雲林地方法院  案    號 110年度原簡字第7號 110年度原簡字第7號 110年度原簡字第7號  判 決 日 110年10月29日 110年10月29日 110年10月29日 確定 判 決 法    院 臺灣雲林地方法院 臺灣雲林地方法院 臺灣雲林地方法院  案    號 110年度原簡字第7號 110年度原簡字第7號 110年度原簡字第7號  確 定 日 110年12月9日 110年12月9日 110年12月9日 是否為得易科 罰金之案件  是 是 是 備        註  1.臺灣雲林地方檢察署110年度執字第2799號、111年度執緝字第155號、臺灣臺東地方檢察署111年度執助字第178號。 2.附表編號1至4經原判決定應執行拘役65日。 (111年5月24日已執畢) 1.臺灣雲林地方檢察署110年度執字第2799號、111年度執緝字第155號、臺灣臺東地方檢察署111年度執助字第178號。 2.附表編號1至4經原判決定應執行拘役65日。 (111年5月24日已執畢) 1.臺灣雲林地方檢察署110年度執字第2799號、111年度執緝字第155號、臺灣臺東地方檢察署111年度執助字第178號。 2.附表編號1至4經原判決定應執行拘役65日。 (111年5月24日已執畢) 

編         號             4            5            6 罪         名  竊盜罪 竊盜罪 竊盜罪 宣告刑  拘役50日 拘役30日 拘役30日 犯罪日期  110年8月19日 110年8月16日 110年11月22日 偵查機關 年度案號  臺灣雲林地方檢察署110年度偵字第5783、6364、6726、7075號 臺灣雲林地方檢察署110年度偵字第8952、7647號、111年度偵字第293號 臺灣雲林地方檢察署110年度偵字第8952、7647號、111年度偵字第293號 最 後 事 實 審 法    院 臺灣雲林地方法院 臺灣雲林地方法院 臺灣雲林地方法院  案    號 110年度原簡字第7號 111年度虎原簡字第1號 111年度虎原簡字第1號  判 決 日 110年10月29日 111年3月25日 111年3月25日 確定 判 決 法    院 臺灣雲林地方法院 臺灣雲林地方法院 臺灣雲林地方法院  案    號 110年度原簡字第7號 111年度虎原簡字第1號 111年度虎原簡字第1號  確 定 日 110年12月9日 111年6月30日 111年6月30日 是否為得易科罰金之案件  是 是 是 備        註  1.臺灣雲林地方檢察署110年度執字第2799號、111年度執緝字第155號、臺灣臺東地方檢察署111年度執助字第178號。 2.附表編號1至4經原判決定應執行拘役65日。 (111年5月24日已執畢) 1.臺灣雲林地方檢察署111年度執字第1694號。 2.附表編號5至7經原判決定應執行拘役70日。  1.臺灣雲林地方檢察署111年度執字第1694號。 2.附表編號5至7經原判決定應執行拘役70日。 

編         號  7 (以下空白)  罪         名  毀損他人物品罪   宣告刑  拘役20日   犯罪日期  110年11月5日   偵查機關 年度案號  臺灣雲林地方檢察署110年度偵字第8952、7647號、111年度偵字第293號   最 後 事 實 審 法    院 臺灣雲林地方法院    案    號 111年度虎原簡字第1號    判 決 日 111年3月25日   確定 判 決 法    院 臺灣雲林地方法院    案    號 111年度虎原簡字第1號    確 定 日 111年6月30日   是否為得易科罰金之案件  是   備        註  1.臺灣雲林地方檢察署111年度執字第1694號。 2.附表編號5至7經原判決定應執行拘役70日。